【裁判字號】    99,台上,8264
【裁判日期】    991230
【裁判案由】    違反毒品危害防制條例
【裁判全文】
最高法院刑事判決            九十九年度台上字第八二六四號
上  訴  人  徐銘達
上列上訴人因違反毒品危害防制條例案件，不服台灣高等法院中
華民國九十九年七月三十日第二審更審判決（九十九年度重上更
(一)字第六一號，起訴案號：台灣桃園地方法院檢察署九十二年度
少連偵字第九九號、九十二年度偵字第一八四三五、一八四三六
、一八四三七號），提起上訴，本院判決如下：
    主  文
上訴駁回。
    理  由
按刑事訴訟法第三百七十七條規定，上訴於第三審法院，非以判
決違背法令為理由，不得為之。是提起第三審上訴，應以原判決
違背法令為理由，係屬法定要件。如果上訴理由書狀並未依據卷
內訴訟資料，具體指摘原判決不適用何種法則或如何適用不當，
或所指摘原判決違法情事，顯與法律規定得為第三審上訴理由之
違法情形，不相適合時，均應認其上訴為不合法律上之程式，予
以駁回。本件原判決依憑上訴人徐銘達供承有於原判決事實欄所
載時、地，向不詳姓名年籍之人購入愷他命，卷附搜索票、搜索
扣押筆錄、內政部警政署刑事警察局鑑驗通知書、行政院衛生署
管制藥品管理局鑑定書、勘驗筆錄，暨扣案毒品、含愷他命殘渣
之咖啡磨豆機、研磨缽、空塑膠分裝罐等證據資料，認上訴人有
其事實欄所載之販賣第三級毒品之犯行，且敘明上訴人否認該犯
行，辯稱：販入毒品係供自己施用，空塑膠分裝罐是綽號「正哥
」之人要伊購買，不知用途，另磨豆機、研磨缽亦不知係何人放
置其住處云云，為不足採，亦依調查所得證據，於理由內詳予指
駁、說明。因認上訴人犯行明確，而撤銷第一審連續販賣第三級
毒品部分之科刑判決，改判論處上訴人販賣第三級毒品罪刑。已
詳述所憑之證據及其認定之理由。上訴意旨略稱：上訴人於警詢
時供稱愷他命攪碎機及磅秤是陳維鈞的，已供出毒品來源，警方
並因此陸續獲陳維鈞等十二人，有毒品危害防制條例第十七條第
一項減刑之適用，原判決未依法減刑，有不適用法則之違誤。上
訴人於偵查中之自白，係遭警脅迫下所為，檢察官就此自白是否
出於自由意志，未提出其證明方法，或勘驗偵訊錄音帶查明，遽
採為論罪依據，亦違證據法則。不能因大量購入愷他命，即認定
上訴人是基於營利意圖而販入，磨豆機及研磨缽非伊所有，雖經
鑑驗其上有愷他命殘渣，惟造成原因不一，難依此認定為上訴人
所使用，原審對此未詳加調查，遽為上訴人不利之認定，並就上
揭物品予以沒收，均有證據調查未盡及理由不備之違法云云。惟
查：（一）犯罪事實之認定，證據之取捨及其證明力之判斷，乃
事實審法院自由判斷之職權，如其取捨不違背經驗法則與論理法
則，即不得指為違法，而據為上訴第三審之理由。本件原判決綜
合全案證據資料，而為上訴人上揭犯罪之認定，已說明上訴人於
偵查中之供述屬其自由意思下所陳，有證據能力，對於所引其餘
證據，認依刑事訴訟法第一百五十九條之五之規定，有證據能力
，均得採為證據。復敘明上訴人在販入逾於一般施用者所購買量
之愷他命後，隨即以研磨機、研磨缽加以研磨，並以每瓶毛重約
一．七一公克至一．九四公克分裝均勻，數量多達一一六瓶，如
為供己施用，無須如此精細分裝，顯見販入愷他命之目的，係為
供販賣之用無訛。另扣案之咖啡磨豆機、研磨缽均係在上訴人住
處查獲，其上並殘留愷他命成分，未使用分裝罐亦與裝有愷他命
之分裝罐相同，顯屬上訴人所有，用以分裝毒品之用，所辯非供
販賣云云，應屬卸詞。均於判決內詳細說明本於調查所得之心證
而為事實判斷之理由，所為論斷，並無證據調查未盡及理由不備
之違法情形存在。（二）毒品危害防制條例第十七條第一項所謂
「供出毒品來源，因而查獲其他正犯或共犯者」，係指具體提供
毒品來源之資訊，使調查或偵查犯罪之公務員知悉而對之發動調
查或偵查，並據以破獲者而言。上訴人於民國九十二年六月十五
日警詢時係供稱：扣案毒品愷他命係向綽號「阿華」之男子所購
，不知道他的年籍資料與電話號碼等語（見偵查卷第一三五四一
號第四十九頁），非指陳維鈞等人為其本件販賣毒品之來源；稽
之原審筆錄之記載，上訴人及其辯護人於辯論終結前，亦未主張
陳維鈞等人與本件販賣毒品犯行有如何之關連性或待調查之事項
（見原審卷第三五頁以下、第五十五頁以下、第六十四頁以下各
筆錄），而台灣台北地方法院檢察署九十二年度偵字第一三五四
一號起訴書乃指所載之被告陳維鈞於九十二年二月間起向丁東敏
購買愷他命轉賣予上訴人，被告黃啟銘、黃淑梅、蔡資義、陳勝
文、詹智凱等人共同於九十二年二月間販賣毒品愷他命予黃亦堅
及不特定多數人之事實，無指及與上訴人本件販賣犯行具何關連
性，難謂陳維鈞等人為上訴人本件販毒之來源，而有上揭毒品條
例減刑之適用，原審未予減刑適用，並無不合。此外，上訴意旨
就屬原審採證、認事職權之適法行使及原判決已說明事項，徒憑
己見，任意指摘為違法，且仍為單純事實之爭執，均非適法之第
三審上訴理由。其上訴違背法律上之程式，應予駁回。
據上論結，應依刑事訴訟法第三百九十五條前段，判決如主文。
中    華    民    國  九十九  年   十二   月   三十   日 
                      最高法院刑事第十庭
                          審判長法官  石  木  欽  
                                法官  洪  佳  濱  
                                法官  韓  金  秀  
                                法官  段  景  榕  
                                法官  周  煙  平  
本件正本證明與原本無異
                                      書  記  官  
中    華    民    國  一○○  年   一     月    五    日 
                                                      v

司法院資訊處製作；財團法人民間司法改革基金會備份。
